Ethan MONJAL

Backend developer



ලා 20 ans

26600 Beaumont-Monteux

Permis B ethan.monjal@hotmail.com

Portfolio 📞 07 89 65 22 13 in Ethan Monjal

Unarray
Unarray

LANGUES

Français

Anglais



■ PROFIL

Passionné par la programmation, j'ai découvert cette discipline en 2018. Depuis, je passe la plupart de mon temps à coder.

La majorité de mes connaissances ont été acquises en autodidacte par le biais de recherches, petits projets ou l'amélioration de certains scripts faits en cours de Numérique et Sciences Informatique lors de mes années au lycée.

J'adore la logique, résoudre toutes sortes de problèmes. Passer du temps devant un problème pour le résoudre. C'est pour cela que j'ai choisi d'être développeur backend!

Qualités

Curieux, rigoureux, créatif, perfectionniste, autodidacte

FORMATIONS

En cours - BTS Services Informatiques aux Organisations

10/2022 - present | France

BAC Général spécialités Numérique et sciences informatiques & Mathématiques

Lycée Polyvalent Jean-Baptiste Dumas 2018 - 2021 | Alès, France

CERTIFICATIONS CODINGAME

- Résolution de problèmes avec PHP ☑
- Résolution de problèmes avec JavaScript ☑
- Résolution de problèmes avec TypeScript ☑

{} LANGAGES DE PROGRAMMATION

JavaScript/TypeScript — NodeJS, NPM, Vitest, ESLint, Tailwind, Svelte, DiscordJS, TSup

Golang — GORM, Fiber, Swaggo, Google Cloud

PHP — Pocketmine-MP

III BASES DE DONNÉES

MySQL

SQLite

PostgreSQL

MongoDB

OUTILS

Github

Slack

EXPÉRIENCES PROFESSIONNELLES

Développeur backend

Seedext

02/2024 - present

Développement continu du backend NodeJS

Développeur backend

Seedext

10/2023 - 12/2023

Migration/restructuration du backend Golang vers

Développeur backend

Seedext □

07/2023 - 08/2023

Refactor d'un backend Golang

PROJETS

Tintify □

NodeJS • Typescript • Vitest • NPM • Manipulation de RGB Séquences d'échappement ANSI

Package NPM permettant d'ajouter de la couleur et du formatage dans votre terminal.

LeRoyaume 2

NodeJS • Typescript • Vitest • DiscordJS • NPM • MongoDB Une communauté de développeurs où novices comme expérimentés s'entraident sur les notions de base, les bonnes pratiques, technologies, etc...

Les principaux projets sont: un bot Discord, une API GraphQL et un site web.

Portfolio 🗗

NodeJS • Typescript • Svelte • SvelteKit • Tailwind • **ThreeJS**

FileTreeGenerator ☑

NodeJS • Typescript • Electron • Obsidian Plugin open-source pour l'application Obsidian permettant de générer des arbres de fichiers en utilisant la fonctionnalité `callout` de l'application.